【裁判字號】    97,審小上,27
【裁判日期】    980227
【裁判案由】    返還信用卡消費款
【裁判全文】
臺灣臺北地方法院民事判決            97年度審小上字第27號
上  訴  人  丁○○
訴訟代理人  丙○○
被上訴人    永豐信用卡股份有限公司（原名安信信用卡股份有
            限公司）
法定代理人  乙○○
訴訟代理人  甲○○
            戊○○
            己○○
上列當事人間請求返還信用卡消費款事件，上訴人對於民國97年
9 月9 日本院新店簡易庭97年度店小字第372 號第一審判決提起
上訴，被上訴人為聲明之減縮，本院於98年2 月13日辯論終結，
判決如下：
    主  文
上訴駁回。
原判決主文第一項應減縮為上訴人應給付被上訴人新臺幣陸萬肆
仟陸佰貳拾陸元及其中新臺幣陸萬肆仟伍佰伍拾玖元自民國九十
七年九月十一日起至清償日止，按年息百分之十九點九七計算之
利息。
第二審訴訟費用新臺幣壹仟伍佰元由上訴人負擔。
    理  由
一、被上訴人主張：上訴人於民國92年4 月間向臺北國際商業銀
    行申請領用萬事達卡（卡號：0000000000000000），依約即
    得於特約商店記帳消費，但應於次月繳款截止清償，逾期未
    償還部分按年息百分之19.97 計算之循環利息及違約金、手
    續費等。臺北國際商業銀行於95年8 月4 日將信用卡業務及
    對持卡人之債權轉讓與安信信用卡股份有限公司，安信信用
    卡股份有限公司於95年11月13日，經主管機關核准變更名稱
    為永豐信用卡股份有限公司即被上訴人。詎上訴人持卡簽帳
    消費，至97年1 月10日為止，共計積欠消費款新臺幣（下同
    ）72,899元及利息迄未清償，爰依借用卡契約提起本件訴訟
    ，並聲明：上訴人應給付被上訴人72,899元及其中66,659元
    自97年1 月11日起至清償日止，按年息19.97%計算之利息等
    情。嗣於本院主張因上訴人自97年5 月19日至97年8 月19日
    陸續繳款4 筆共12,000元，減縮訴之聲明為：上訴人應給付
    被上訴人64,626元及其中64,559元自97年9 月11日起至清償
    日止，按年息19.97%計算之利息（本院卷第19頁）。
二、上訴人則以：上訴人申請使用系爭信用卡，並約定依信用卡
    契約內容持卡消費及清償。惟於原審審理期間，被上訴人之
    客戶協商部承辦專員何小姐於97年5 月19日寄送分期清償帳
    款協議書予上訴人，稱其已收受法院判決書，判命上訴人應
    給付81,000元，分27期清償，每期3,000 元，上訴人隨即繳
    付3,000 元以示誠意，嗣於97年6 月26日收到原審言詞辯論
    期日通知書，始知被上訴人施展詐術，上訴人於97年9 月1
    日向原審提出答辯狀，主張因意思表示有錯誤、被詐欺，終
    止原簽訂之分期帳款協議書，並主張已繳付4 期共12,000元
    ，應自被上訴人起訴請求之本金66,659元中扣除。詎原判決
    對於上訴人上開之主張及舉證視若無睹、隻字未提，逕採信
    被上訴人片面之詞，而為上訴人不利之判決，原審顯已違背
    民事訴訟法第286 條、第288 條規定等語置辯。
三、原審判決上訴人應如數連帶給付，並依職權為假執行及免為
    假執行之宣告，上訴人提起上訴，並聲明：(一)原判決廢棄。
    (二)被上訴人在第一審之訴駁回。嗣被上訴人主張因獲部分清
    償，乃為前述訴之減縮，並答辯聲明：上訴駁回。
四、本件被上訴人主張之事實，業據其提出對帳單、信用卡申請
    書、約定條款、消費繳款資料查詢、信用卡契約、帳務彙整
    資料查詢、消費明細表、分期清償帳款協議書為證（見原審
    卷第13、19、20、21、22、38頁、本院卷第21頁），上訴人
    雖抗辯被上訴人請求之金額有灌水不實之情，惟查，上訴人
    訴訟代理人曾於本件起訴後，於97年5 月20日代理上訴人就
    積欠被上訴人之信用卡消費欠款，簽具分期清償帳款協議書
    （見原審卷第39頁），上訴人並依該協議繳納4 期款項共
    12,000元，此為上訴人所不爭執，嗣後被上訴人於本院亦扣
    除前開上訴人已繳納之款項而減縮本件請求之金額，足認被
    上訴人請求之金額為真實。上訴人另辯稱係出於錯誤及遭詐
    欺始簽訂分期清償帳款協議書云云，然並未提出證據以資證
    明，且上開協議書所載金額81,000元，係含本金、利息、違
    約金及相關法律程序費用，其計算日期截至97年5 月19日止
    ，而上訴人於97年1 月22日原審起訴請求金額72,899元，係
    包含本金66,659元及至97年1 月10日之利息，且另請求自97
    年1 月11日起至清償日止按年息19.97%計算之利息。則自起
    訴時至簽訂分期清償帳款協議書已經過5 個月，且81,000元
    並非只有本金，與原起訴請求金額自有不同，上訴人徒以被
    上訴人起訴請求金額72,899元較81,000元少，即謂上訴人係
    出於錯誤或遭被上訴人詐欺始簽訂協議書云云，要無足採。
五、從而，被上訴人本於信用卡契約之法律關係，請求上訴人給
    付64,626元及其中64,559元自97年9 月11日起至清償日止，
    按年息19.97%計算之利息，為有理由，應予准許。原審就上
    開範圍內判命上訴人如數給付，並依職權為假執行之宣告，
    核無違誤。上訴意旨指摘原判決不當，求予廢棄改判，為無
    理由，應予駁回。
六、本件事證已臻明確，兩造其餘主張、陳述及所提證據，經審
    酌與本院前揭判斷不生影響，毋庸再予審酌，併此敘明。
七、本件第二審訴訟費用1,500 元應由上訴人負擔。
八、據上論結，本件上訴為無理由，依民事訴訟法第436 條之32
    第1 、2 項、第449 條第1 項、第78條、第436 條之19第1
    項，判決如主文。
中    華    民    國    98    年    2     月    27    日
            民事第六庭  審判長  法  官  劉坤典
                                法  官  黃柄縉
                                法  官  劉又菁
以上正本係照原本作成。
本判決不得上訴。
中    華    民    國    98    年    3     月    2     日
                                書記官  潘惠梅


司法院資訊處製作；財團法人民間司法改革基金會備份。
